【裁判字號】    98,審訴,7
【裁判日期】    980227
【裁判案由】    違反毒品危害防制條例
【裁判全文】
臺灣新竹地方法院刑事宣示判決筆錄       98年度審訴字第7號
公  訴  人  臺灣新竹地方法院檢察署檢察官
被      告  乙○○
指定辯護人  本院公設辯護人甲○○
上列被告因違反毒品危害防制條例案件，檢察官提起公訴（97年
度毒偵字第2275號）後，聲請改依協商程序而為判決，本院於中
華民國98年2月27日下午4時，在本院刑事第十一法庭宣示判決，
出席職員如下：
                審判長法  官  劉兆菊
法官起立朗讀判決主文、犯罪事實要旨、處罰條文，及告以上訴
限制、期間並提出上訴狀之法院，且諭知記載其內容：
一、主  文：
    乙○○施用第一級毒品，累犯，處有期徒刑拾壹月。又施用
    第二級毒品，累犯，處有期徒刑柒月。應執行有期徒刑壹年
    月。
二、犯罪事實要旨：
（一）乙○○前曾於民國93年間，因施用毒品案件，經本院於93
      年5月13日以93年度毒聲字第132號裁定送觀察、勒戒後，
      因認無繼續施用毒品之傾向，於93年6月9日執行完畢釋放
      出所。嗣於93年間，因施用第二級毒品案件，經本院於94
      年9月25日以94年度竹簡字第114 號判決，判處有期徒刑4
      月確定；復於94年間，因施用第一級毒品案件，經本院於
      94年10月25日以94年度訴字第536 號判決判處有期徒刑7
      月確定，前開2 罪合併定應執行有期徒刑10月確定；又再
      於95年間，因施用第一、二級毒品案件，經本院於95年6
      月28日以95年度訴字第406 號判決，分別判處有期徒刑8
      月、5 月，經定應執行有期徒刑11月確定，並與前開2 罪
      經接續執行後，於96年5 月24日縮短刑期假釋付保護管束
      出監，甫於96年7 月16日保護管束期滿未經撤銷，以已執
      行完畢論。
（二）詎乙○○仍不知悔改，基於施用第一級毒品海洛因之犯意
      ，於97年11月26日下午3 時許，在新竹市○區○○路4 段
      277 巷17弄7 號之住處內，以將第一級毒品海洛因摻水置
      於注射針筒注射入體內方式，施用第一級毒品海洛因1 次
      ；另基於施用第二級毒品甲基安非他命之犯意，復於上開
      時間、地點，以將第二級毒品甲基安非他命放入玻璃球內
      燒烤吸取煙霧之方式，施用第二級毒品甲基安非他命1 次
      。嗣於97年11月27日下午5 時20分許，為警在其上開住處
      查獲，當場扣得海洛因夾鏈袋22包及甲基安非他命吸食器
      半成品1 個等物，並經採集其尿液送驗後，檢驗結果呈嗎
      啡、可待因、安非他命、甲基安非他命等陽性反應，始查
      悉上情。
（三）案經新竹市警察局移送臺灣新竹地方法院檢察署檢察官偵
      查起訴後，經檢察官聲請認罪協商判決。
三、處罰條文：
    毒品危害防制條例第10條第1項、第2項，刑法第11條前段、
    第47條第1項、第51條第5款。
四、至扣案之海洛因夾鏈袋22包及甲基安非他命吸食器半成品1
    個等物，業據被告乙○○迭於警詢、偵查及本院準備程序中
    均否認係伊所有之物，並辯稱上開物品均係吳芳如所有等語
    （見偵查卷第4頁背面、第26頁、本院卷第35頁背面），而
    本院依卷附之相關證據復查無事證足稽上開扣案物品確係被
    告乙○○所有之物，或係案外人吳芳如持有毒品抑施用毒品
    之重要事證，為免證據之滅失，故爰不另為沒收之諭知，附
    此敘明。
五、協商判決除有刑事訴訟法第455條之4第1項第1款於本訊問程
    序終結前，被告撤銷協商合意或檢察官撤回協商聲請者；第
    2款被告協商之意思非出於自由意志者；第4款被告所犯之罪
    非第455條之2第1項所定得以協商判決者；第6款被告有其他
    較重之裁判上一罪之犯罪事實者；第7 款法院認應諭知免刑
    或免訴、不受理者情形之一，及違反同條第2 項「法院應於
    協商合意範圍內為判決；法院為協商判決所科之刑，以宣告
    緩刑或2 年以下有期徒刑、拘役或罰金為限」之規定者外，
    檢察官與被告均不得上訴。
六、如有前項得上訴之情形，得自收受宣示判決筆錄送達之日起
    10 日內，向本院提出上訴書狀，上訴於第二審法院。
本案經檢察官王唯怡到庭執行職務。
中    華    民    國    98    年    2     月    27    日
                  刑事第九庭    書  記  官  林兆嘉
                                審判長法官  劉兆菊
以上筆錄正本係照原本作成。
中    華    民    國    98    年    2     月    27    日
                                書  記  官  林兆嘉
附錄本案論罪科刑法條全文：
毒品危害防制條例第10條
施用第一級毒品者，處6月以上5年以下有期徒刑。
施用第二級毒品者，處3年以下有期徒刑。


司法院資訊處製作；財團法人民間司法改革基金會備份。
